---
title: "永和區PM2.5和氣象資料比較關係"
author: "陳哲偉"
date: "2019年7月11日"
output: html_document
---
###### 資料來源 (空氣品質監測網https://taqm.epa.gov.tw/taqm/tw/YearlyDataDownload.aspx)
  
###### (觀測資料查詢https://e-service.cwb.gov.tw/HistoryDataQuery/index.jsp)
  
# 設定檔案位置和載入套件

```{r}
library(dplyr)
library(ggplot2)
setwd("C:/Users/jeff6/Desktop/Github/alan/Week2-1")
```



#--------------------------------------------------------------------------------------台北
```{r}
a <- read.csv("空氣品質監測小時值台北.csv")

```

#刪除多的一行(台北的數據)
```{r}
a = a[-51, ]

```

#選出需要的測項
```{r}
TEMP = filter(a, 測項.單位. %in% "溫度 AMB_TEMP (℃)")
WD = filter(a, 測項.單位. %in% "風向 WIND_DIREC (degrees)")
PM = filter(a, 測項.單位. %in% "細懸浮微粒 PM 2.5  (μg/m 3 )")
RH = filter(a, 測項.單位. %in% "相對濕度 RH (percent)")
```


#刪除1~6不要的數據
```{r}
for (x in (1:6))
{
  TEMP <- TEMP[ ,-1]
  WD <- WD[ ,-1]
  PM <- PM[ ,-1]
  RH <- RH[ ,-1]
} 
```


#取數值
```{r}
TPTEMP <- filter(TEMP[1, ])
TPWD <- filter(WD[1, ])
TPPM <- filter(PM[1, ])
TPRH <- filter(RH[1, ])
```

#再和其他的合成一行
```{r}
for (i in 2:6) 
{
  TPTEMP <- cbind(TPTEMP,filter(TEMP[i, ]))
  TPWD <- cbind(TPWD,filter(WD[i, ]))
  TPPM <- cbind(TPPM,filter(PM[i, ]))
  TPRH <- cbind(TPRH,filter(RH[i, ]))
}

TPTEMP <- t(TPTEMP)
TPTEMP <- data.frame(TPTEMP)
TPWD <- t(TPWD)
TPWD <- data.frame(TPWD)
TPPM <- t(TPPM)
TPPM <- data.frame(TPPM)
TPRH <- t(TPRH)
TPRH <- data.frame(TPRH)
```



#合併total
```{r}
TPtotal <- bind_cols(TPTEMP,TPWD,TPPM,TPRH) 
```



#照數字大小排列!!沒做的話,排序會怪怪的

```{r}
TPtotal$TPPM <- factor(TPtotal$TPPM, levels = c(1:50 ), ordered = TRUE )
TPtotal$TPWD <- factor(TPtotal$TPWD, levels = c(1:360 ), ordered = TRUE )
```


#散佈圖
```{r}
ggplot(data = TPtotal)+
  geom_point(aes(x=TPPM,y=TPWD,color=TPPM))
```


#-------------------------------------------------------------------------------台北ggplot  

#------------------------------------------------------------------------------------------新北

```{r}
a <- read.csv("空氣品質監測小時值新北.csv")

```


#選出需要的測項
```{r}
TEMP = filter(a, 測項.單位. %in% "溫度 AMB_TEMP (℃)")
WD = filter(a, 測項.單位. %in% "風向 WIND_DIREC (degrees)")
PM = filter(a, 測項.單位. %in% "細懸浮微粒 PM 2.5  (μg/m 3 )")
RH = filter(a, 測項.單位. %in% "相對濕度 RH (percent)")
```


#刪除1~6不要的數據
```{r}
for (x in (1:6))
{
  TEMP <- TEMP[ ,-1]
  WD <- WD[ ,-1]
  PM <- PM[ ,-1]
  RH <- RH[ ,-1]
} 
```


#刪除多的一行(新北的數據)
```{r}
PM = PM[-1, ]
RH = RH[-1, ]
TEMP = TEMP[-1, ]
```


#取數值
```{r}
NTTEMP <- filter(TEMP[1, ])
NTWD <- filter(WD[1, ])
NTPM <- filter(PM[1, ])
NTRH <- filter(RH[1, ])
```


#再和其他的合成一行
```{r}
for (i in 2:11) 
{
  NTTEMP <- cbind(NTTEMP,filter(TEMP[i, ]))
  NTWD <- cbind(NTWD,filter(WD[i, ]))
  NTPM <- cbind(NTPM,filter(PM[i, ]))
  NTRH <- cbind(NTRH,filter(RH[i, ]))
}

NTTEMP <- t(NTTEMP)
NTTEMP <- data.frame(NTTEMP)
NTWD <- t(NTWD)
NTWD <- data.frame(NTWD)
NTPM <- t(NTPM)
NTPM <- data.frame(NTPM)
NTRH <- t(NTRH)
NTRH <- data.frame(NTRH)
```


#合併total
```{r}
NTtotal <- bind_cols(NTTEMP,NTWD,NTPM,NTRH) 

```

#照數字大小排列!!沒做的話,排序會怪怪的
```{r}
NTtotal$NTPM <- factor(NTtotal$NTPM, levels = c(1:50 ), ordered = TRUE )
NTtotal$NTWD <- factor(NTtotal$NTWD, levels = c(1:360 ), ordered = TRUE )
```



#散佈圖
```{r}
ggplot(data = NTtotal)+
  geom_point(aes(x=NTPM,y=NTWD,color=NTPM))
```


#-------------------------------------------------------------------------------新北ggplot  

#------------------------------------------------------------------------------------------台中

```{r}
a <- read.csv("空氣品質監測小時值台中.csv")

```


#選出需要的測項
```{r}
TEMP = filter(a, 測項.單位. %in% "溫度 AMB_TEMP (℃)")
WD = filter(a, 測項.單位. %in% "風向 WIND_DIREC (degrees)")
PM = filter(a, 測項.單位. %in% "細懸浮微粒 PM 2.5  (μg/m 3 )")
RH = filter(a, 測項.單位. %in% "相對濕度 RH (percent)")

```

#刪除1~6不要的數據
```{r}
for (x in (1:6))
{
  TEMP <- TEMP[ ,-1]
  WD <- WD[ ,-1]
  PM <- PM[ ,-1]
  RH <- RH[ ,-1]
} 

```



#取數值
```{r}
TCTEMP <- filter(TEMP[1, ])
TCWD <- filter(WD[1, ])
TCPM <- filter(PM[1, ])
TCRH <- filter(RH[1, ])

```

#再和其他的合成一行
```{r}
for (i in 2:5) 
{
  TCTEMP <- cbind(TCTEMP,filter(TEMP[i, ]))
  TCWD <- cbind(TCWD,filter(WD[i, ]))
  TCPM <- cbind(TCPM,filter(PM[i, ]))
  TCRH <- cbind(TCRH,filter(RH[i, ]))
}

TCTEMP <- t(TCTEMP)
TCTEMP <- data.frame(TCTEMP)
TCWD <- t(TCWD)
TCWD <- data.frame(TCWD)
TCPM <- t(TCPM)
TCPM <- data.frame(TCPM)
TCRH <- t(TCRH)
TCRH <- data.frame(TCRH)
```


#合併total
```{r}
TCtotal <- bind_cols(TCTEMP,TCWD,TCPM,TCRH) 

```

#照數字大小排列!!沒做的話,排序會怪怪的
```{r}
TCtotal$TCPM <- factor(TCtotal$TCPM, levels = c(1:50 ), ordered = TRUE )
TCtotal$TCWD <- factor(TCtotal$TCWD, levels = c(1:360 ), ordered = TRUE )
```



#散佈圖
```{r}
ggplot(data = TCtotal)+
  geom_point(aes(x=TCPM,y=TCWD,color=TCPM))
```


#-------------------------------------------------------------------------------台中ggplot    

#------------------------------------------------------------------------------------------台東

```{r}
a <- read.csv("空氣品質監測小時值台東.csv")

```

#選出需要的測項
```{r}
TEMP = filter(a, 測項.單位. %in% "溫度 AMB_TEMP (℃)")
WD = filter(a, 測項.單位. %in% "風向 WIND_DIREC (degrees)")
PM = filter(a, 測項.單位. %in% "細懸浮微粒 PM 2.5  (μg/m 3 )")
RH = filter(a, 測項.單位. %in% "相對濕度 RH (percent)")
```


#刪除1~6不要的數據
```{r}
for (x in (1:6))
{
  TEMP <- TEMP[ ,-1]
  WD <- WD[ ,-1]
  PM <- PM[ ,-1]
  RH <- RH[ ,-1]
} 
```




#取數值
```{r}
TTTEMP <- filter(TEMP[1, ])
TTWD <- filter(WD[1, ])
TTPM <- filter(PM[1, ])
TTRH <- filter(RH[1, ])
```


#再和其他的合成一行
```{r}
for (i in 2) 
{
  TTTEMP <- cbind(TTTEMP,filter(TEMP[i, ]))
  TTWD <- cbind(TTWD,filter(WD[i, ]))
  TTPM <- cbind(TTPM,filter(PM[i, ]))
  TTRH <- cbind(TTRH,filter(RH[i, ]))
}

TTTEMP <- t(TTTEMP)
TTTEMP <- data.frame(TTTEMP)
TTWD <- t(TTWD)
TTWD <- data.frame(TTWD)
TTPM <- t(TTPM)
TTPM <- data.frame(TTPM)
TTRH <- t(TTRH)
TTRH <- data.frame(TTRH)
```


#合併total
```{r}
TTtotal <- bind_cols(TTTEMP,TTWD,TTPM,TTRH) 

```

#照數字大小排列!!沒做的話,排序會怪怪的
```{r}
TTtotal$TTPM <- factor(TTtotal$TTPM, levels = c(1:50 ), ordered = TRUE )
TTtotal$TTWD <- factor(TTtotal$TTWD, levels = c(1:360 ), ordered = TRUE )
```



#散佈圖
```{r}
ggplot(data = TTtotal)+
  geom_point(aes(x=TTPM,y=TTWD,color=TTPM))
```


#-------------------------------------------------------------------------------台東ggplot

#------------------------------------------------------------------------------------------台南

```{r}
a <- read.csv("空氣品質監測小時值台南.csv")

```


#選出需要的測項
```{r}
TEMP = filter(a, 測項.單位. %in% "溫度 AMB_TEMP (℃)")
WD = filter(a, 測項.單位. %in% "風向 WIND_DIREC (degrees)")
PM = filter(a, 測項.單位. %in% "細懸浮微粒 PM 2.5  (μg/m 3 )")
RH = filter(a, 測項.單位. %in% "相對濕度 RH (percent)")

```

#刪除1~6不要的數據
```{r}
for (x in (1:6))
{
  TEMP <- TEMP[ ,-1]
  WD <- WD[ ,-1]
  PM <- PM[ ,-1]
  RH <- RH[ ,-1]
} 

```



#取數值
```{r}
TNTEMP <- filter(TEMP[1, ])
TNWD <- filter(WD[1, ])
TNPM <- filter(PM[1, ])
TNRH <- filter(RH[1, ])

```

#再和其他的合成一行
```{r}
for (i in 2:4) 
{
  TNTEMP <- cbind(TNTEMP,filter(TEMP[i, ]))
  TNWD <- cbind(TNWD,filter(WD[i, ]))
  TNPM <- cbind(TNPM,filter(PM[i, ]))
  TNRH <- cbind(TNRH,filter(RH[i, ]))
}

TNTEMP <- t(TNTEMP)
TNTEMP <- data.frame(TNTEMP)
TNWD <- t(TNWD)
TNWD <- data.frame(TNWD)
TNPM <- t(TNPM)
TNPM <- data.frame(TNPM)
TNRH <- t(TNRH)
TNRH <- data.frame(TNRH)
```


#合併total
```{r}
TNtotal <- bind_cols(TNTEMP,TNWD,TNPM,TNRH) 

```

#照數字大小排列!!沒做的話,排序會怪怪的
```{r}
TNtotal$TNPM <- factor(TNtotal$TNPM, levels = c(1:50 ), ordered = TRUE )
TNtotal$TNWD <- factor(TNtotal$TNWD, levels = c(1:360 ), ordered = TRUE )

```


#散佈圖
```{r}
ggplot(data = TNtotal)+
  geom_point(aes(x=TNPM,y=TNWD,color=TNPM))
```


#-------------------------------------------------------------------------------台南ggplot

#------------------------------------------------------------------------------------------宜蘭

```{r}
a <- read.csv("空氣品質監測小時值宜蘭.csv")

```


#選出需要的測項
```{r}
TEMP = filter(a, 測項.單位. %in% "溫度 AMB_TEMP (℃)")
WD = filter(a, 測項.單位. %in% "風向 WIND_DIREC (degrees)")
PM = filter(a, 測項.單位. %in% "細懸浮微粒 PM 2.5  (μg/m 3 )")
RH = filter(a, 測項.單位. %in% "相對濕度 RH (percent)")
```


#刪除1~6不要的數據
```{r}
for (x in (1:6))
{
  TEMP <- TEMP[ ,-1]
  WD <- WD[ ,-1]
  PM <- PM[ ,-1]
  RH <- RH[ ,-1]
} 

```



#取數值
```{r}
ILTEMP <- filter(TEMP[1, ])
ILWD <- filter(WD[1, ])
ILPM <- filter(PM[1, ])
ILRH <- filter(RH[1, ])
```


#再和其他的合成一行
```{r}
for (i in 2) 
{
  ILTEMP <- cbind(ILTEMP,filter(TEMP[i, ]))
  ILWD <- cbind(ILWD,filter(WD[i, ]))
  ILPM <- cbind(ILPM,filter(PM[i, ]))
  ILRH <- cbind(ILRH,filter(RH[i, ]))
}

ILTEMP <- t(ILTEMP)
ILTEMP <- data.frame(ILTEMP)
ILWD <- t(ILWD)
ILWD <- data.frame(ILWD)
ILPM <- t(ILPM)
ILPM <- data.frame(ILPM)
ILRH <- t(ILRH)
ILRH <- data.frame(ILRH)

```

#合併total
```{r}
ILtotal <- bind_cols(ILTEMP,ILWD,ILPM,ILRH) 

```

#照數字大小排列!!沒做的話,排序會怪怪的
```{r}
ILtotal$ILPM <- factor(ILtotal$ILPM, levels = c(1:50 ), ordered = TRUE )
ILtotal$ILWD <- factor(ILtotal$ILWD, levels = c(1:360 ), ordered = TRUE )
```



#散佈圖
```{r}
ggplot(data = ILtotal)+
  geom_point(aes(x=ILPM,y=ILWD,color=ILPM))
```


#-------------------------------------------------------------------------------宜蘭ggplot

#------------------------------------------------------------------------------------------花蓮

```{r}
a <- read.csv("空氣品質監測小時值花蓮.csv")

```


#選出需要的測項
```{r}
TEMP = filter(a, 測項.單位. %in% "溫度 AMB_TEMP (℃)")
WD = filter(a, 測項.單位. %in% "風向 WIND_DIREC (degrees)")
PM = filter(a, 測項.單位. %in% "細懸浮微粒 PM 2.5  (μg/m 3 )")
RH = filter(a, 測項.單位. %in% "相對濕度 RH (percent)")

```

#刪除1~6不要的數據
```{r}
for (x in (1:6))
{
  TEMP <- TEMP[ ,-1]
  WD <- WD[ ,-1]
  PM <- PM[ ,-1]
  RH <- RH[ ,-1]
} 
```




#取數值
```{r}
HLTEMP <- filter(TEMP[1, ])
HLWD <- filter(WD[1, ])
HLPM <- filter(PM[1, ])
HLRH <- filter(RH[1, ])


HLTEMP <- t(HLTEMP)
HLTEMP <- data.frame(HLTEMP)
HLWD <- t(HLWD)
HLWD <- data.frame(HLWD)
HLPM <- t(HLPM)
HLPM <- data.frame(HLPM)
HLRH <- t(HLRH)
HLRH <- data.frame(HLRH)
```


#合併total
```{r}
HLtotal <- bind_cols(HLTEMP,HLWD,HLPM,HLRH) 

```

#照數字大小排列!!沒做的話,排序會怪怪的
```{r}
HLtotal$HLPM <- factor(HLtotal$HLPM, levels = c(1:50 ), ordered = TRUE )
HLtotal$HLWD <- factor(HLtotal$HLWD, levels = c(1:360 ), ordered = TRUE )
```



#散佈圖
```{r}
ggplot(data = HLtotal)+
  geom_point(aes(x=HLPM,y=HLWD,color=HLPM))

```

#-------------------------------------------------------------------------------花蓮ggplot

#------------------------------------------------------------------------------------------金門

```{r}
a <- read.csv("空氣品質監測小時值金門.csv")

```


#選出需要的測項
```{r}
TEMP = filter(a, 測項.單位. %in% "溫度 AMB_TEMP (℃)")
WD = filter(a, 測項.單位. %in% "風向 WIND_DIREC (degrees)")
PM = filter(a, 測項.單位. %in% "細懸浮微粒 PM 2.5  (μg/m 3 )")
RH = filter(a, 測項.單位. %in% "相對濕度 RH (percent)")

```

#刪除1~6不要的數據
```{r}
for (x in (1:6))
{
  TEMP <- TEMP[ ,-1]
  WD <- WD[ ,-1]
  PM <- PM[ ,-1]
  RH <- RH[ ,-1]
} 
```




#取數值
```{r}
KMTEMP <- filter(TEMP[1, ])
KMWD <- filter(WD[1, ])
KMPM <- filter(PM[1, ])
KMRH <- filter(RH[1, ])


KMTEMP <- t(KMTEMP)
KMTEMP <- data.frame(KMTEMP)
KMWD <- t(KMWD)
KMWD <- data.frame(KMWD)
KMPM <- t(KMPM)
KMPM <- data.frame(KMPM)
KMRH <- t(KMRH)
KMRH <- data.frame(KMRH)
```


#合併total
```{r}
KMtotal <- bind_cols(KMTEMP,KMWD,KMPM,KMRH) 

```

#照數字大小排列!!沒做的話,排序會怪怪的
```{r}
KMtotal$KMPM <- factor(KMtotal$KMPM, levels = c(1:50 ), ordered = TRUE )
KMtotal$KMWD <- factor(KMtotal$KMWD, levels = c(1:360 ), ordered = TRUE )
```



#散佈圖
```{r}
ggplot(data = KMtotal)+
  geom_point(aes(x=KMPM,y=KMWD,color=KMPM))
```


#-------------------------------------------------------------------------------金門ggplot

#------------------------------------------------------------------------------------------南投

```{r}
a <- read.csv("空氣品質監測小時值南投.csv")

```


#選出需要的測項
```{r}
TEMP = filter(a, 測項.單位. %in% "溫度 AMB_TEMP (℃)")
WD = filter(a, 測項.單位. %in% "風向 WIND_DIREC (degrees)")
PM = filter(a, 測項.單位. %in% "細懸浮微粒 PM 2.5  (μg/m 3 )")
RH = filter(a, 測項.單位. %in% "相對濕度 RH (percent)")
```


#刪除1~6不要的數據
```{r}
for (x in (1:6))
{
  TEMP <- TEMP[ ,-1]
  WD <- WD[ ,-1]
  PM <- PM[ ,-1]
  RH <- RH[ ,-1]
} 
```




#取數值
```{r}
NTTEMP <- filter(TEMP[1, ])
NTWD <- filter(WD[1, ])
NTPM <- filter(PM[1, ])
NTRH <- filter(RH[1, ])

```

#再和其他的合成一行
```{r}
for (i in 2) 
{
  NTTEMP <- cbind(NTTEMP,filter(TEMP[i, ]))
  NTWD <- cbind(NTWD,filter(WD[i, ]))
  NTPM <- cbind(NTPM,filter(PM[i, ]))
  NTRH <- cbind(NTRH,filter(RH[i, ]))
}

NTTEMP <- t(NTTEMP)
NTTEMP <- data.frame(NTTEMP)
NTWD <- t(NTWD)
NTWD <- data.frame(NTWD)
NTPM <- t(NTPM)
NTPM <- data.frame(NTPM)
NTRH <- t(NTRH)
NTRH <- data.frame(NTRH)

```

#合併total
```{r}
NTtotal <- bind_cols(NTTEMP,NTWD,NTPM,NTRH) 

```

#照數字大小排列!!沒做的話,排序會怪怪的
```{r}
NTtotal$NTPM <- factor(NTtotal$NTPM, levels = c(1:50 ), ordered = TRUE )
NTtotal$NTWD <- factor(NTtotal$NTWD, levels = c(1:360 ), ordered = TRUE )
```



#散佈圖
```{r}
ggplot(data = NTtotal)+
  geom_point(aes(x=NTPM,y=NTWD,color=NTPM))
```


#-------------------------------------------------------------------------------南投ggplot

#------------------------------------------------------------------------------------------屏東

```{r}
a <- read.csv("空氣品質監測小時值屏東.csv")

```


#選出需要的測項
```{r}
TEMP = filter(a, 測項.單位. %in% "溫度 AMB_TEMP (℃)")
WD = filter(a, 測項.單位. %in% "風向 WIND_DIREC (degrees)")
PM = filter(a, 測項.單位. %in% "細懸浮微粒 PM 2.5  (μg/m 3 )")
RH = filter(a, 測項.單位. %in% "相對濕度 RH (percent)")
```


#刪除1~6不要的數據
```{r}
for (x in (1:6))
{
  TEMP <- TEMP[ ,-1]
  WD <- WD[ ,-1]
  PM <- PM[ ,-1]
  RH <- RH[ ,-1]
} 
```




#取數值
```{r}
PTTEMP <- filter(TEMP[1, ])
PTWD <- filter(WD[1, ])
PTPM <- filter(PM[1, ])
PTRH <- filter(RH[1, ])

```

#再和其他的合成一行
```{r}
for (i in 2:3) 
{
  PTTEMP <- cbind(PTTEMP,filter(TEMP[i, ]))
  PTWD <- cbind(PTWD,filter(WD[i, ]))
  PTPM <- cbind(PTPM,filter(PM[i, ]))
  PTRH <- cbind(PTRH,filter(RH[i, ]))
}

PTTEMP <- t(PTTEMP)
PTTEMP <- data.frame(PTTEMP)
PTWD <- t(PTWD)
PTWD <- data.frame(PTWD)
PTPM <- t(PTPM)
PTPM <- data.frame(PTPM)
PTRH <- t(PTRH)
PTRH <- data.frame(PTRH)
```


#合併total
```{r}
PTtotal <- bind_cols(PTTEMP,PTWD,PTPM,PTRH) 

```

#照數字大小排列!!沒做的話,排序會怪怪的
```{r}
PTtotal$PTPM <- factor(PTtotal$PTPM, levels = c(1:50 ), ordered = TRUE )
PTtotal$PTWD <- factor(PTtotal$PTWD, levels = c(1:360 ), ordered = TRUE )


```

#散佈圖
```{r}
ggplot(data = PTtotal)+
  geom_point(aes(x=PTPM,y=PTWD,color=PTPM))
```


#-------------------------------------------------------------------------------屏東ggplot

#------------------------------------------------------------------------------------------苗栗

```{r}
a <- read.csv("空氣品質監測小時值苗栗.csv")

```


#選出需要的測項
```{r}
TEMP = filter(a, 測項.單位. %in% "溫度 AMB_TEMP (℃)")
WD = filter(a, 測項.單位. %in% "風向 WIND_DIREC (degrees)")
PM = filter(a, 測項.單位. %in% "細懸浮微粒 PM 2.5  (μg/m 3 )")
RH = filter(a, 測項.單位. %in% "相對濕度 RH (percent)")

```

#刪除1~6不要的數據
```{r}
for (x in (1:6))
{
  TEMP <- TEMP[ ,-1]
  WD <- WD[ ,-1]
  PM <- PM[ ,-1]
  RH <- RH[ ,-1]
} 

```



#取數值
```{r}
MLTEMP <- filter(TEMP[1, ])
MLWD <- filter(WD[1, ])
MLPM <- filter(PM[1, ])
MLRH <- filter(RH[1, ])

```

#再和其他的合成一行
```{r}
for (i in 2:3) 
{
  MLTEMP <- cbind(MLTEMP,filter(TEMP[i, ]))
  MLWD <- cbind(MLWD,filter(WD[i, ]))
  MLPM <- cbind(MLPM,filter(PM[i, ]))
  MLRH <- cbind(MLRH,filter(RH[i, ]))
}

MLTEMP <- t(MLTEMP)
MLTEMP <- data.frame(MLTEMP)
MLWD <- t(MLWD)
MLWD <- data.frame(MLWD)
MLPM <- t(MLPM)
MLPM <- data.frame(MLPM)
MLRH <- t(MLRH)
MLRH <- data.frame(MLRH)

```

#合併total
```{r}
MLtotal <- bind_cols(MLTEMP,MLWD,MLPM,MLRH) 

```

#照數字大小排列!!沒做的話,排序會怪怪的
```{r}
MLtotal$MLPM <- factor(MLtotal$MLPM, levels = c(1:50 ), ordered = TRUE )
MLtotal$MLWD <- factor(MLtotal$MLWD, levels = c(1:360 ), ordered = TRUE )

```


#散佈圖
```{r}
ggplot(data = MLtotal)+
  geom_point(aes(x=MLPM,y=MLWD,color=MLPM))
```


#-------------------------------------------------------------------------------苗栗ggplot

#------------------------------------------------------------------------------------------桃園

```{r}
a <- read.csv("空氣品質監測小時值桃園.csv")

```


#選出需要的測項
```{r}
TEMP = filter(a, 測項.單位. %in% "溫度 AMB_TEMP (℃)")
WD = filter(a, 測項.單位. %in% "風向 WIND_DIREC (degrees)")
PM = filter(a, 測項.單位. %in% "細懸浮微粒 PM 2.5  (μg/m 3 )")
RH = filter(a, 測項.單位. %in% "相對濕度 RH (percent)")
```


#刪除1~6不要的數據
```{r}
for (x in (1:6))
{
  TEMP <- TEMP[ ,-1]
  WD <- WD[ ,-1]
  PM <- PM[ ,-1]
  RH <- RH[ ,-1]
} 

```



#取數值
```{r}
TYTEMP <- filter(TEMP[1, ])
TYWD <- filter(WD[1, ])
TYPM <- filter(PM[1, ])
TYRH <- filter(RH[1, ])
```


#再和其他的合成一行
```{r}
for (i in 2:6) 
{
  TYTEMP <- cbind(TYTEMP,filter(TEMP[i, ]))
  TYWD <- cbind(TYWD,filter(WD[i, ]))
  TYPM <- cbind(TYPM,filter(PM[i, ]))
  TYRH <- cbind(TYRH,filter(RH[i, ]))
}

TYTEMP <- t(TYTEMP)
TYTEMP <- data.frame(TYTEMP)
TYWD <- t(TYWD)
TYWD <- data.frame(TYWD)
TYPM <- t(TYPM)
TYPM <- data.frame(TYPM)
TYRH <- t(TYRH)
TYRH <- data.frame(TYRH)
```


#合併total
```{r}
TYtotal <- bind_cols(TYTEMP,TYWD,TYPM,TYRH) 

```

#照數字大小排列!!沒做的話,排序會怪怪的
```{r}
TYtotal$TYPM <- factor(TYtotal$TYPM, levels = c(1:50 ), ordered = TRUE )
TYtotal$TYWD <- factor(TYtotal$TYWD, levels = c(1:360 ), ordered = TRUE )


```

#散佈圖
```{r}
ggplot(data = TYtotal)+
  geom_point(aes(x=TYPM,y=TYWD,color=TYPM))

```

#-------------------------------------------------------------------------------桃園ggplot

#------------------------------------------------------------------------------------------連江

```{r}
a <- read.csv("空氣品質監測小時值連江.csv")

```


#選出需要的測項
```{r}
TEMP = filter(a, 測項.單位. %in% "溫度 AMB_TEMP (℃)")
WD = filter(a, 測項.單位. %in% "風向 WIND_DIREC (degrees)")
PM = filter(a, 測項.單位. %in% "細懸浮微粒 PM 2.5  (μg/m 3 )")
RH = filter(a, 測項.單位. %in% "相對濕度 RH (percent)")

```

#刪除1~6不要的數據
```{r}
for (x in (1:6))
{
  TEMP <- TEMP[ ,-1]
  WD <- WD[ ,-1]
  PM <- PM[ ,-1]
  RH <- RH[ ,-1]
} 


```


#取數值
```{r}
LCTEMP <- filter(TEMP[1, ])
LCWD <- filter(WD[1, ])
LCPM <- filter(PM[1, ])
LCRH <- filter(RH[1, ])


LCTEMP <- t(LCTEMP)
LCTEMP <- data.frame(LCTEMP)
LCWD <- t(LCWD)
LCWD <- data.frame(LCWD)
LCPM <- t(LCPM)
LCPM <- data.frame(LCPM)
LCRH <- t(LCRH)
LCRH <- data.frame(LCRH)

```

#合併total
```{r}
LCtotal <- bind_cols(LCTEMP,LCWD,LCPM,LCRH) 

```

#照數字大小排列!!沒做的話,排序會怪怪的
```{r}
LCtotal$LCPM <- factor(LCtotal$LCPM, levels = c(1:50 ), ordered = TRUE )
LCtotal$LCWD <- factor(LCtotal$LCWD, levels = c(1:360 ), ordered = TRUE )
```



#散佈圖
```{r}
ggplot(data = LCtotal)+
  geom_point(aes(x=LCPM,y=LCWD,color=LCPM))

```

#-------------------------------------------------------------------------------連江ggplot

#------------------------------------------------------------------------------------------高雄

```{r}
a <- read.csv("空氣品質監測小時值高雄.csv")

```


#選出需要的測項
```{r}
TEMP = filter(a, 測項.單位. %in% "溫度 AMB_TEMP (℃)")
WD = filter(a, 測項.單位. %in% "風向 WIND_DIREC (degrees)")
PM = filter(a, 測項.單位. %in% "細懸浮微粒 PM 2.5  (μg/m 3 )")
RH = filter(a, 測項.單位. %in% "相對濕度 RH (percent)")

```

#刪除多的一行(高雄的數據)
```{r}
WD = WD[-8, ]
RH = RH[-8, ]
TEMP = TEMP[-8, ]

```

#刪除1~6不要的數據
```{r}
for (x in (1:6))
{
  TEMP <- TEMP[ ,-1]
  WD <- WD[ ,-1]
  PM <- PM[ ,-1]
  RH <- RH[ ,-1]
} 
```




#取數值
```{r}
KHTEMP <- filter(TEMP[1, ])
KHWD <- filter(WD[1, ])
KHPM <- filter(PM[1, ])
KHRH <- filter(RH[1, ])
```


#再和其他的合成一行
```{r}
for (i in 2:11) 
{
  KHTEMP <- cbind(KHTEMP,filter(TEMP[i, ]))
  KHWD <- cbind(KHWD,filter(WD[i, ]))
  KHPM <- cbind(KHPM,filter(PM[i, ]))
  KHRH <- cbind(KHRH,filter(RH[i, ]))
}

KHTEMP <- t(KHTEMP)
KHTEMP <- data.frame(KHTEMP)
KHWD <- t(KHWD)
KHWD <- data.frame(KHWD)
KHPM <- t(KHPM)
KHPM <- data.frame(KHPM)
KHRH <- t(KHRH)
KHRH <- data.frame(KHRH)
```


#合併total
```{r}
KHtotal <- bind_cols(KHTEMP,KHWD,KHPM,KHRH) 

```

#照數字大小排列!!沒做的話,排序會怪怪的
```{r}
KHtotal$KHPM <- factor(KHtotal$KHPM, levels = c(1:50 ), ordered = TRUE )
KHtotal$KHWD <- factor(KHtotal$KHWD, levels = c(1:360 ), ordered = TRUE )

```


#散佈圖
```{r}
ggplot(data = KHtotal)+
  geom_point(aes(x=KHPM,y=KHWD,color=KHPM))
```


#-------------------------------------------------------------------------------高雄ggplot

#------------------------------------------------------------------------------------------基隆

```{r}
a <- read.csv("空氣品質監測小時值基隆.csv")

```


#選出需要的測項
```{r}
TEMP = filter(a, 測項.單位. %in% "溫度 AMB_TEMP (℃)")
WD = filter(a, 測項.單位. %in% "風向 WIND_DIREC (degrees)")
PM = filter(a, 測項.單位. %in% "細懸浮微粒 PM 2.5  (μg/m 3 )")
RH = filter(a, 測項.單位. %in% "相對濕度 RH (percent)")

```

#刪除1~6不要的數據
```{r}
for (x in (1:6))
{
  TEMP <- TEMP[ ,-1]
  WD <- WD[ ,-1]
  PM <- PM[ ,-1]
  RH <- RH[ ,-1]
} 

```



#取數值
```{r}
KLTEMP <- filter(TEMP[1, ])
KLWD <- filter(WD[1, ])
KLPM <- filter(PM[1, ])
KLRH <- filter(RH[1, ])


KLTEMP <- t(KLTEMP)
KLTEMP <- data.frame(KLTEMP)
KLWD <- t(KLWD)
KLWD <- data.frame(KLWD)
KLPM <- t(KLPM)
KLPM <- data.frame(KLPM)
KLRH <- t(KLRH)
KLRH <- data.frame(KLRH)
```


#合併total
```{r}
KLtotal <- bind_cols(KLTEMP,KLWD,KLPM,KLRH) 

```

#照數字大小排列!!沒做的話,排序會怪怪的
```{r}
KLtotal$KLPM <- factor(KLtotal$KLPM, levels = c(1:50 ), ordered = TRUE )
KLtotal$KLWD <- factor(KLtotal$KLWD, levels = c(1:360 ), ordered = TRUE )

```


#散佈圖
```{r}
ggplot(data = KLtotal)+
  geom_point(aes(x=KLPM,y=KLWD,color=KLPM))
```


#-------------------------------------------------------------------------------基隆ggplot

#------------------------------------------------------------------------------------------雲林

```{r}
a <- read.csv("空氣品質監測小時值雲林.csv")

```


#選出需要的測項
```{r}
TEMP = filter(a, 測項.單位. %in% "溫度 AMB_TEMP (℃)")
WD = filter(a, 測項.單位. %in% "風向 WIND_DIREC (degrees)")
PM = filter(a, 測項.單位. %in% "細懸浮微粒 PM 2.5  (μg/m 3 )")
RH = filter(a, 測項.單位. %in% "相對濕度 RH (percent)")
```


#刪除1~6不要的數據
```{r}
for (x in (1:6))
{
  TEMP <- TEMP[ ,-1]
  WD <- WD[ ,-1]
  PM <- PM[ ,-1]
  RH <- RH[ ,-1]
} 

```



#取數值
```{r}
YLTEMP <- filter(TEMP[1, ])
YLWD <- filter(WD[1, ])
YLPM <- filter(PM[1, ])
YLRH <- filter(RH[1, ])
```


#再和其他的合成一行
```{r}
for (i in 2:4) 
{
  YLTEMP <- cbind(YLTEMP,filter(TEMP[i, ]))
  YLWD <- cbind(YLWD,filter(WD[i, ]))
  YLPM <- cbind(YLPM,filter(PM[i, ]))
  YLRH <- cbind(YLRH,filter(RH[i, ]))
}

YLTEMP <- t(YLTEMP)
YLTEMP <- data.frame(YLTEMP)
YLWD <- t(YLWD)
YLWD <- data.frame(YLWD)
YLPM <- t(YLPM)
YLPM <- data.frame(YLPM)
YLRH <- t(YLRH)
YLRH <- data.frame(YLRH)
```


#合併total
```{r}
YLtotal <- bind_cols(YLTEMP,YLWD,YLPM,YLRH) 

```

#照數字大小排列!!沒做的話,排序會怪怪的
```{r}
YLtotal$YLPM <- factor(YLtotal$YLPM, levels = c(1:50 ), ordered = TRUE )
YLtotal$YLWD <- factor(YLtotal$YLWD, levels = c(1:360 ), ordered = TRUE )

```


#散佈圖
```{r}
ggplot(data = YLtotal)+
  geom_point(aes(x=YLPM,y=YLWD,color=YLPM))
```


#-------------------------------------------------------------------------------雲林ggplot

#------------------------------------------------------------------------------------------新竹市

```{r}
a <- read.csv("空氣品質監測小時值新竹市.csv")

```


#選出需要的測項
```{r}
TEMP = filter(a, 測項.單位. %in% "溫度 AMB_TEMP (℃)")
WD = filter(a, 測項.單位. %in% "風向 WIND_DIREC (degrees)")
PM = filter(a, 測項.單位. %in% "細懸浮微粒 PM 2.5  (μg/m 3 )")
RH = filter(a, 測項.單位. %in% "相對濕度 RH (percent)")
```


#刪除1~6不要的數據
```{r}
for (x in (1:6))
{
  TEMP <- TEMP[ ,-1]
  WD <- WD[ ,-1]
  PM <- PM[ ,-1]
  RH <- RH[ ,-1]
} 

```



#取數值
```{r}
HCTTEMP <- filter(TEMP[1, ])
HCTWD <- filter(WD[1, ])
HCTPM <- filter(PM[1, ])
HCTRH <- filter(RH[1, ])


HCTTEMP <- t(HCTTEMP)
HCTTEMP <- data.frame(HCTTEMP)
HCTWD <- t(HCTWD)
HCTWD <- data.frame(HCTWD)
HCTPM <- t(HCTPM)
HCTPM <- data.frame(HCTPM)
HCTRH <- t(HCTRH)
HCTRH <- data.frame(HCTRH)
```


#合併total
```{r}
HCTtotal <- bind_cols(HCTTEMP,HCTWD,HCTPM,HCTRH) 

```

#照數字大小排列!!沒做的話,排序會怪怪的
```{r}
HCTtotal$HCTPM <- factor(HCTtotal$HCTPM, levels = c(1:50 ), ordered = TRUE )
HCTtotal$HCTWD <- factor(HCTtotal$HCTWD, levels = c(1:360 ), ordered = TRUE )

```


#散佈圖
```{r}
ggplot(data = HCTtotal)+
  geom_point(aes(x=HCTPM,y=HCTWD,color=HCTPM))
```


#-------------------------------------------------------------------------------新竹市ggplot


#------------------------------------------------------------------------------------------新竹縣

```{r}
a <- read.csv("空氣品質監測小時值新竹縣.csv")

```


#選出需要的測項
```{r}
TEMP = filter(a, 測項.單位. %in% "溫度 AMB_TEMP (℃)")
WD = filter(a, 測項.單位. %in% "風向 WIND_DIREC (degrees)")
PM = filter(a, 測項.單位. %in% "細懸浮微粒 PM 2.5  (μg/m 3 )")
RH = filter(a, 測項.單位. %in% "相對濕度 RH (percent)")

```

#刪除1~6不要的數據
```{r}
for (x in (1:6))
{
  TEMP <- TEMP[ ,-1]
  WD <- WD[ ,-1]
  PM <- PM[ ,-1]
  RH <- RH[ ,-1]
} 


```


#取數值
```{r}
HCHTEMP <- filter(TEMP[1, ])
HCHWD <- filter(WD[1, ])
HCHPM <- filter(PM[1, ])
HCHRH <- filter(RH[1, ])

```

#再和其他的合成一行
```{r}
for (i in 2) 
{
  HCHTEMP <- cbind(HCHTEMP,filter(TEMP[i, ]))
  HCHWD <- cbind(HCHWD,filter(WD[i, ]))
  HCHPM <- cbind(HCHPM,filter(PM[i, ]))
  HCHRH <- cbind(HCHRH,filter(RH[i, ]))
}

HCHTEMP <- t(HCHTEMP)
HCHTEMP <- data.frame(HCHTEMP)
HCHWD <- t(HCHWD)
HCHWD <- data.frame(HCHWD)
HCHPM <- t(HCHPM)
HCHPM <- data.frame(HCHPM)
HCHRH <- t(HCHRH)
HCHRH <- data.frame(HCHRH)

```

#合併total
```{r}
HCHtotal <- bind_cols(HCHTEMP,HCHWD,HCHPM,HCHRH) 

```

#照數字大小排列!!沒做的話,排序會怪怪的
```{r}
HCHtotal$HCHPM <- factor(HCHtotal$HCHPM, levels = c(1:50 ), ordered = TRUE )
HCHtotal$HCHWD <- factor(HCHtotal$HCHWD, levels = c(1:360 ), ordered = TRUE )

```


#散佈圖
```{r}
ggplot(data = HCHtotal)+
  geom_point(aes(x=HCHPM,y=HCHWD,color=HCHPM))
```


#-------------------------------------------------------------------------------新竹縣ggplot

#------------------------------------------------------------------------------------------嘉義市

```{r}
a <- read.csv("空氣品質監測小時值嘉義市.csv")

```


#選出需要的測項
```{r}
TEMP = filter(a, 測項.單位. %in% "溫度 AMB_TEMP (℃)")
WD = filter(a, 測項.單位. %in% "風向 WIND_DIREC (degrees)")
PM = filter(a, 測項.單位. %in% "細懸浮微粒 PM 2.5  (μg/m 3 )")
RH = filter(a, 測項.單位. %in% "相對濕度 RH (percent)")

```

#刪除1~6不要的數據
```{r}
for (x in (1:6))
{
  TEMP <- TEMP[ ,-1]
  WD <- WD[ ,-1]
  PM <- PM[ ,-1]
  RH <- RH[ ,-1]
} 

```



#取數值
```{r}
CICTEMP <- filter(TEMP[1, ])
CICWD <- filter(WD[1, ])
CICPM <- filter(PM[1, ])
CICRH <- filter(RH[1, ])


CICTEMP <- t(CICTEMP)
CICTEMP <- data.frame(CICTEMP)
CICWD <- t(CICWD)
CICWD <- data.frame(CICWD)
CICPM <- t(CICPM)
CICPM <- data.frame(CICPM)
CICRH <- t(CICRH)
CICRH <- data.frame(CICRH)

```

#合併total
```{r}
CICtotal <- bind_cols(CICTEMP,CICWD,CICPM,CICRH) 

```

#照數字大小排列!!沒做的話,排序會怪怪的
```{r}
CICtotal$CICPM <- factor(CICtotal$CICPM, levels = c(1:50 ), ordered = TRUE )
CICtotal$CICWD <- factor(CICtotal$CICWD, levels = c(1:360 ), ordered = TRUE )

```


#散佈圖
```{r}
ggplot(data = CICtotal)+
  geom_point(aes(x=CICPM,y=CICWD,color=CICPM))
```


#-------------------------------------------------------------------------------嘉義市ggplot

#------------------------------------------------------------------------------------------嘉義縣

```{r}
a <- read.csv("空氣品質監測小時值嘉義縣.csv")

```


#選出需要的測項
```{r}
TEMP = filter(a, 測項.單位. %in% "溫度 AMB_TEMP (℃)")
WD = filter(a, 測項.單位. %in% "風向 WIND_DIREC (degrees)")
PM = filter(a, 測項.單位. %in% "細懸浮微粒 PM 2.5  (μg/m 3 )")
RH = filter(a, 測項.單位. %in% "相對濕度 RH (percent)")
```


#刪除1~6不要的數據
```{r}
for (x in (1:6))
{
  TEMP <- TEMP[ ,-1]
  WD <- WD[ ,-1]
  PM <- PM[ ,-1]
  RH <- RH[ ,-1]
} 

```



#取數值
```{r}
CIHTEMP <- filter(TEMP[1, ])
CIHWD <- filter(WD[1, ])
CIHPM <- filter(PM[1, ])
CIHRH <- filter(RH[1, ])

```

#再和其他的合成一行
```{r}
for (i in 2) 
{
  CIHTEMP <- cbind(CIHTEMP,filter(TEMP[i, ]))
  CIHWD <- cbind(CIHWD,filter(WD[i, ]))
  CIHPM <- cbind(CIHPM,filter(PM[i, ]))
  CIHRH <- cbind(CIHRH,filter(RH[i, ]))
}

CIHTEMP <- t(CIHTEMP)
CIHTEMP <- data.frame(CIHTEMP)
CIHWD <- t(CIHWD)
CIHWD <- data.frame(CIHWD)
CIHPM <- t(CIHPM)
CIHPM <- data.frame(CIHPM)
CIHRH <- t(CIHRH)
CIHRH <- data.frame(CIHRH)

```

#合併total
```{r}
CIHtotal <- bind_cols(CIHTEMP,CIHWD,CIHPM,CIHRH) 

```

#照數字大小排列!!沒做的話,排序會怪怪的
```{r}
CIHtotal$CIHPM <- factor(CIHtotal$CIHPM, levels = c(1:50 ), ordered = TRUE )
CIHtotal$CIHWD <- factor(CIHtotal$CIHWD, levels = c(1:360 ), ordered = TRUE )
```



#散佈圖
```{r}
ggplot(data = CIHtotal)+
  geom_point(aes(x=CIHPM,y=CIHWD,color=CIHPM))
```


#-------------------------------------------------------------------------------嘉義縣ggplot

#------------------------------------------------------------------------------------------彰化

```{r}
a <- read.csv("空氣品質監測小時值彰化.csv")

```


#選出需要的測項
```{r}
TEMP = filter(a, 測項.單位. %in% "溫度 AMB_TEMP (℃)")
WD = filter(a, 測項.單位. %in% "風向 WIND_DIREC (degrees)")
PM = filter(a, 測項.單位. %in% "細懸浮微粒 PM 2.5  (μg/m 3 )")
RH = filter(a, 測項.單位. %in% "相對濕度 RH (percent)")

```

#刪除1~6不要的數據
```{r}
for (x in (1:6))
{
  TEMP <- TEMP[ ,-1]
  WD <- WD[ ,-1]
  PM <- PM[ ,-1]
  RH <- RH[ ,-1]
} 

```



#取數值
```{r}
CHTEMP <- filter(TEMP[1, ])
CHWD <- filter(WD[1, ])
CHPM <- filter(PM[1, ])
CHRH <- filter(RH[1, ])
```


#再和其他的合成一行
```{r}
for (i in 2:3) 
{
  CHTEMP <- cbind(CHTEMP,filter(TEMP[i, ]))
  CHWD <- cbind(CHWD,filter(WD[i, ]))
  CHPM <- cbind(CHPM,filter(PM[i, ]))
  CHRH <- cbind(CHRH,filter(RH[i, ]))
}

CHTEMP <- t(CHTEMP)
CHTEMP <- data.frame(CHTEMP)
CHWD <- t(CHWD)
CHWD <- data.frame(CHWD)
CHPM <- t(CHPM)
CHPM <- data.frame(CHPM)
CHRH <- t(CHRH)
CHRH <- data.frame(CHRH)

```

#合併total
```{r}
CHtotal <- bind_cols(CHTEMP,CHWD,CHPM,CHRH) 

```

#照數字大小排列!!沒做的話,排序會怪怪的
```{r}
CHtotal$CHPM <- factor(CHtotal$CHPM, levels = c(1:50 ), ordered = TRUE )
CHtotal$CHWD <- factor(CHtotal$CHWD, levels = c(1:360 ), ordered = TRUE )
```



#散佈圖
```{r}
ggplot(data = CHtotal)+
  geom_point(aes(x=CHPM,y=CHWD,color=CHPM))
```


#-------------------------------------------------------------------------------彰化ggplot

#------------------------------------------------------------------------------------------澎湖

```{r}
a <- read.csv("空氣品質監測小時值澎湖.csv")

```


#選出需要的測項
```{r}
TEMP = filter(a, 測項.單位. %in% "溫度 AMB_TEMP (℃)")
WD = filter(a, 測項.單位. %in% "風向 WIND_DIREC (degrees)")
PM = filter(a, 測項.單位. %in% "細懸浮微粒 PM 2.5  (μg/m 3 )")
RH = filter(a, 測項.單位. %in% "相對濕度 RH (percent)")
```


#刪除1~6不要的數據
```{r}
for (x in (1:6))
{
  TEMP <- TEMP[ ,-1]
  WD <- WD[ ,-1]
  PM <- PM[ ,-1]
  RH <- RH[ ,-1]
} 

```



#取數值
```{r}
PHTEMP <- filter(TEMP[1, ])
PHWD <- filter(WD[1, ])
PHPM <- filter(PM[1, ])
PHRH <- filter(RH[1, ])


PHTEMP <- t(PHTEMP)
PHTEMP <- data.frame(PHTEMP)
PHWD <- t(PHWD)
PHWD <- data.frame(PHWD)
PHPM <- t(PHPM)
PHPM <- data.frame(PHPM)
PHRH <- t(PHRH)
PHRH <- data.frame(PHRH)
```


#合併total
```{r}
PHtotal <- bind_cols(PHTEMP,PHWD,PHPM,PHRH) 

```

#照數字大小排列!!沒做的話,排序會怪怪的
```{r}
PHtotal$PHPM <- factor(PHtotal$PHPM, levels = c(1:50 ), ordered = TRUE )
PHtotal$PHWD <- factor(PHtotal$PHWD, levels = c(1:360 ), ordered = TRUE )

```


#散佈圖
```{r}
ggplot(data = PHtotal)+
  geom_point(aes(x=PHPM,y=PHWD,color=PHPM))
```


#-------------------------------------------------------------------------------澎湖ggplot
